臺灣高等法院刑事判決　
109年度上訴字第4503號
上  訴  人  臺灣新北地方檢察署檢察官
被      告  吳啟祥



選任辯護人  羅亦成律師(法扶律師)          
上列上訴人因被告詐欺案件，不服臺灣新北地方法院109年度訴
字第566號，中華民國109年11月2日第一審判決（起訴案號：臺
灣新北地方法院檢察署107年度偵字第26617號），提起上訴，本
院判決如下：
    主  文
上訴駁回。
    理  由
一、公訴意旨略以：被告吳啟祥意圖為自己不法之所有，基於冒
    用公務員名義加重詐欺得利之犯意，於民國107年2月間至同
    年3月25日間某時，在桃園市平鎮區某租屋處，透過不知情
    之簡思嘉向友人夏文中（所涉詐欺罪嫌，業經臺灣新北地方
    檢察署檢察官為不起訴處分確定）取得夏文中向網銀國際股
    份有限公司申請註冊星城Online遊戲（下稱星城Online）暱
    稱為「4380」之帳號後，即於107年3月25日22時30分許，向
    不知情之鄭天良所經營之星城遊戲虛擬貨幣交易商店下單購
    買價值新臺幣（下同）1,995元之虛擬貨幣，並取得超商繳
    費條碼後，將該繳費條碼以行動電話App「Lalamove（啦啦
    快送）」傳送送貨訊息，要求快遞人員前往新北市○○區○○路
    0段000號統一超商虹海門市（下稱統一超商虹海門市）繳費
    取貨，並在該訊息中註明：「因警力不足請司機到土城領取
    矯正署包裹，由於此包裹關係正偵查中的案件，目前偵查不
    公開所以請接單司機警民合作切記保密，若防礙公務將依法
    辦理。」等語（下稱前開詐騙訊息），並撥打電話予告訴人
    即快遞人員黃冠智佯以「中和分局王警官」名義，要求告訴
    人去超商取貨後偷偷送至中和分局，致告訴人陷於錯誤，依
    前揭指示往統一超商虹海門市操作ibon機器輸入該條碼後繳
    款1,995元，經門市人員查詢該貨物為虛擬貨幣無需遞送，
    始悉受騙，因認被告係犯刑法第339條之4第1項第1款之冒用
    公務員名義加重詐欺得利罪嫌等語。
二、按犯罪事實應依證據認定之，無證據不得認定犯罪事實；不
    能證明被告犯罪者，應諭知無罪之判決，刑事訴訟法第154
    條第2項、第301條第1項分別定有明文。此所謂認定犯罪事
    實之證據，無論其為直接或間接證據，均須達於通常一般人
    均不致有所懷疑，而得確信其為真實之程度，始得據為有罪
    之認定，若其關於被告是否犯罪之證明未能達此程度，而有
    合理性懷疑之存在，致使無法形成有罪之確信，依「罪證有
    疑、利於被告」之證據法則，即不得遽為不利被告之認定，
    最高法院29年上字第3105號、40年台上字第86號、76年台上
    字第4986號判例意旨可資參照。又檢察官對於起訴之犯罪事
    實，應負提出證據及說服之實質舉證責任，倘其所提出之證
    據，不足為被告有罪之積極證明，或其指出證明之方法，無
    從說服法院以形成被告有罪之心證，基於無罪推定之原則，
    自應為被告無罪判決之諭知，亦有最高法院92年台上字第12
    8號判例意旨可參。
三、公訴意旨認被告涉犯刑法第339條之4第1項第1款之冒用公務
    員名義加重詐欺得利罪嫌，係以被告於偵訊時之供述、證人
    夏文中於警詢及偵訊之證述、證人即告訴人黃冠智於偵訊時
    之證述、證人簡思嘉於偵訊時之證述、證人鄭天良於警詢時
    之證述、告訴人提出之行動電話App啦啦快送傳送訊息之擷
    取畫面及繳款收據、金果數位科技股份有限公司107年4月19
    日金字第10704190001號函、星城Online線上查詢結果等為
    據。訊據被告堅詞否認冒用公務員名義加重詐欺得利犯行，
    辯稱：與夏文中、簡思嘉於107年2月底，曾在桃園市平鎮區
    之居所一起玩星城Online，當時夏文中有借帳號給簡思嘉，
    其則向簡思嘉借此帳號來玩，但其並未以該帳號行使詐騙。
    其固曾在另案中有用類似手法行使詐騙，但從未冒用公務員
    名義詐騙，本案並非其所為，夏文中也知道可以使用這種手
    法騙星城Online的虛擬貨幣來玩，是夏文中個人的行為等語
    。經查：
  ㈠被告於107年3月間與簡思嘉為男女朋友，並同居在桃園市平
    鎮區之居所。夏文中為簡思嘉之友人，星城Online暱稱為「
    4380」之帳號（下稱本案帳號）為夏文中所申辦，申辦時綁
    定之行動電話門號為0000000000號，而該行動電話門號之申
    登人為夏文中之前妻杜昂芸，係申辦供夏文中之女夏子晴使
    用。夏文中曾將本案帳號借予簡思嘉使用，被告亦曾向簡思
    嘉借用本案帳號。又鄭天良所開立之商店係專門辦理星城On
    line虛擬貨幣交易，於107年3月25日有人使用本案帳號向鄭
    天良購買價值1,955元之遊戲虛擬貨幣，於取得鄭天良商店
    開立之超商繳費條碼後，再於同日使用啦啦快送App傳送前
    開詐騙訊息，要求快遞人員前往統一超商虹海門市繳費取貨
    ，並撥打電話給快遞人員黃冠智，自稱是「中和分局王警官
    」，黃冠智遂依該人指示，前往統一超商虹海門市操作ibon
    機器，輸入該條碼後繳款1,995元等節，為被告所不爭執，
    核與同案被告夏文中於警詢之證述（偵字卷第8～9頁）、告
    訴人於警詢之證述（偵字卷第15～17頁）、證人鄭天良於警
    詢之證述（偵字卷第19～20頁）、證人杜昂芸於警詢之證述
    （偵字卷第23～24頁）、證人夏子晴於警詢之證述（偵字卷
    第25～26頁）相符，並有啦啦快送App傳送送貨訊息擷取畫面
    、統一超商股份有限公司代收款項繳款收據翻拍照片、星城
    Online提供本案帳號之會員申請資料、IP歷程、遊戲對話歷
    程與交易歷程、電話號碼0000000000號之通聯調閱查詢單、
    本案帳號107年3月25日線上交易查詢結果、星城Online虛擬
    貨幣107年3月25日之繳費紀錄表各1份附卷可參（偵字卷第3
    1、35～44、45、51、53頁），應可認定，足見告訴人確曾因
    他人佯稱為員警，要求其配合辦案而陷於錯誤，遂依該人指
    示在超商繳款，使本案帳號儲值相當於1,955元之遊戲虛擬
    貨幣之事實。
　㈡本案雖可懷疑係被告所為，但無法形成「發送詐騙訊息及撥
    打電話詐騙告訴人之人為被告」之確信：
　⒈被告之供述有不實之情形：
　⑴被告於警、偵訊、原審及本院審理中之供述如下：
　①於警詢時陳稱：伊偶爾會玩星城Online遊戲，但已忘記帳號
    。認識夏文中大約5、6年，當時係一起吸毒認識的，與夏文
    中沒有仇恨及糾紛。沒有印象有玩過夏文中之星城Online之
    帳號「4380」等語（偵字卷第12頁）。
　②於偵查時陳述：沒有跟夏文中借過帳號，伊不曉得簡思嘉為
    何會講於107年2、3月間，她有向夏文中借星城Online的438
    0帳號後，交給伊使用等語。伊玩過很多帳號，但不記得有
    用過這個帳號，因為時間過太久了。107年有跟簡思嘉拿過
    帳號來玩，但沒有用來詐騙別人，伊都是在住處或網咖上網
    來玩星城Online等語（偵字卷第276頁）。
　③於原審審理中供稱：107年2月底，夏文中有去伊桃園市○○區○
    ○路的住處找過簡思嘉，並有一起在住處玩過星城Online。
    星城Online這個遊戲登入需要當初申請帳號的手機接收驗證
    碼、並將驗證碼輸入才能登入。伊未跟夏文中借過，但當時
    夏文中有開過一個帳號給簡思嘉，伊有跟簡思嘉借這個帳號
    來玩，暱稱已忘記了。當時夏文中也在場，伊沒有詐騙行為
    等語（原審訴字卷第276頁）。
　④於本院審理中供稱：登入遊戲帳號需要夏文中的手機號碼並
    須經過認證才能登入，因伊沒有夏文中的手機，故無法登入
    。伊不可能有夏文中的手機。之前有一天，伊與簡思嘉、夏
    文中都在場，簡思嘉向夏文中借帳號來玩等語（本院卷第25
    3～254頁）；對於伊警詢時陳稱沒有印象有玩星城Online遊
    戲本案帳號，係因伊真的沒有向夏文中借。夏文中是借給簡
    思嘉玩，伊再向簡思嘉借的，當時3人都有在場，而且伊本
    來都是叫夏文中的綽號，不知道他的本名，是後來簡思嘉看
    到檢察官的起訴書時，才知道他原來叫夏文中等語（本院卷
    第253～254頁）。　
  ⑵被告所述有不實、可疑之處：
　①被告於警詢中，當警員問其是否認識夏文中、認識時間多久
    及有無仇恨或糾紛時，被告係回答：認識，認識大約5、6年
    了，當時係一起吸毒認識的，沒有仇恨及糾紛等語，足見在
    警員問被告時，係以「夏文中」之本名問之，且被告回答已
    認識夏文中已5、6年，但於本院審理中竟稱：本來都是叫夏
    文中的綽號，不知道他的本名，是後來簡思嘉看到檢察官的
    起訴書時，才知道他原來叫夏文中等語，足見其供述有不誠
    實之情。
　②被告於警詢時稱沒有印象有玩過夏文中之星城Online之帳號
    「4380」等語，但於偵查中改稱：沒有跟夏文中借過帳號，
    伊不曉得簡思嘉為何會講於107年2、3月間，她有向夏文中
    借本案帳號後，交給伊使用等語。玩過很多帳號但不記得有
    用過這個帳號，因為時間過太久了。107年有跟簡思嘉拿過
    帳號來玩，但沒有用來詐騙別人，伊都是在住處或網咖上網
    來玩星城Online等語，足見被告警、偵訊時均否認有使用過
    夏文中之本案帳號。但被告於原審審理中稱：夏文中有開過
    一個帳號給簡思嘉，伊有跟簡思嘉借這個帳號來玩，暱稱已
    忘記了。當時夏文中也在場等語。由上可知，被告對於是否
    有玩星城Online之帳號「4380」，先是逕予否認，嗣以證人
    簡思嘉及夏文中之證詞質問後，才改稱有玩過該帳號，可見
    其回應有閃避之情。
　③被告對於取得使用該帳號之權源，係稱是簡思嘉向夏文中借
    ，其再向簡思嘉借得。惟被告稱：當向簡思嘉借該帳號時，
    夏文中亦在場等語。由此可知，夏文中之本案帳號原係簡思
    嘉向夏文中所借，當簡思嘉不再玩時，被告想要玩該帳號，
    因夏文中在場，故可推論，被告有經過夏文中之同意後，由
    簡思嘉直接將之交予被告玩，亦即被告亦取得夏文中之同意
    。故在上開情形，當他人問及被告有無向夏文中借遊戲帳號
    時，一般人應會為肯定之回答，但被告先是否認，後來才又
    稱有，益見其回答有心虛之情。
　④綜上，足見被告對於是否曾向夏文中借用本案帳號之供述，
    確有心虛、不實之事實。　
　⒉證人簡思嘉及夏文中均有指稱被告有使用本案帳號之事實：
　⑴證人簡思嘉於偵查時證稱：於107年2、3月間，曾在桃園市平
    鎮區租屋處，向夏文中借過本案帳號，但沒有玩，是交給被
    告玩，當時夏文中去伊家玩。該帳號由被告去儲值等語（偵
    字卷第97頁）；於檢察事務官詢問時，除為相同之證述外，
    並稱：被告要向夏文中借帳號，是因為同時用不同帳號玩，
    可以試手氣，增加中獎機率。且當天被告還有說要去買幣後
    ，就自己出門，過一段時間回來後，伊看到被告在用上開帳
    號玩，且已經有星幣可以用等語（偵字卷第199～201頁）。
　⑵證人夏文中於警詢時陳稱：本案帳號一開始都是伊使用，於1
    06年年底有將該帳號提供簡思嘉及被告使用。該帳號於107
    年3月25日間是被告在使用，因為當時有開啟伊自己在星城O
    nline遊戲帳號，伊在遊戲內有詢問暱稱「4380」係何人玩
    ？該人回覆說是「空仔」，「空仔」就是被告等語（偵字卷
    第8～9頁）；於偵查中亦證稱：於107年2至3月有將上開帳號
    借給被告，是簡思嘉跟伊開口說被告要用，所以用的人是被
    告，伊只有借帳號給他們，儲值是他們自己處理，因為伊有
    很多帳號，此帳號比較沒有在玩等語（偵字卷第109～113頁
    ）。　
　⑶由上可知，被告確實有向簡思嘉借得夏文中之本案帳號之事
    實，但只有證人夏文中證述於107年3月25日係被告使用本案
    帳號，而簡思嘉於警詢及檢察事務官詢問時，並無如此陳述
    。
　⒊證人簡思嘉之證詞有不明確之處：
　　證人簡思嘉於原審審理時證稱：其與被告於106年11月間至1
    07年3月間為情侶關係，同居在桃園市平鎮區之居所，當時
    夏文中有把本案帳號借給其使用，其與被告均有使用該帳號
    ，使用的時間其忘記了。被告使用時其不一定在旁邊，其或
    被告使用本案帳號的時候，夏文中也還是可以使用該帳號，
    其不知道本案帳號於107年3月25日有向他人購買虛擬貨幣並
    要求快遞人員前往超商付款。其與被告同居時，有看過被告
    打電話叫白牌計程車，電話中說等一下要叫司機載他去哪裡
    ，請司機來載他的途中先去付款買幣，被告說等一下再付款
    給司機，等到司機付款以後再打過來，被告就關機了，但其
    不記得當時被告是使用哪個星城帳號請司機付款等語（原審
    訴字卷第325～329頁），足見於案發時得以使用本案帳號者
    ，非僅被告一人，證人簡思嘉、夏文中均得使用，究係何人
    使用本案帳號為上開詐騙行為，已有疑問。且證人簡思嘉雖
    證述於本件案發時即107年3月間與被告同住，亦曾聽聞被告
    對白牌計程車司機詐取遊戲幣之情節，惟本件案發之過程，
    其並未證述有聽聞被告有為本案之行為，則本案是否為被告
    所為，實屬有疑。況證人簡思嘉所證被告曾叫白牌計程車司
    機付款買幣之情節，與本案之詐欺過程係請快遞人員付款買
    幣之情節並不相同，故簡思嘉上開證詞尚難作為被告有為本
    件詐欺犯行之證據。　　
　⒋由買賣虛擬貨幣之過程觀之，亦無法證明是被告所為：
　　星城Online僅需填寫手機門號即得註冊，無須提供身分證字
    號、生日、住址等個人資料，故會員基本資料僅有門號註冊
    之遊戲帳號暱稱，且無法提供指定時間之IP資料，僅可查詢
    最後一筆登出入紀錄乙節，有網銀國際股份有限公司107年5
    月21日網字第10705207號函文1份存卷可查（偵字卷第35頁
    ）。又本案帳號之暱稱為「4380」，申辦時綁定之行動電話
    門號為0000000000號，該行動電話門號之申登人為夏文中之
    前妻杜昂芸乙情，業如前述。證人夏子晴於警詢時另稱：於
    107年間其所使用之手機曾收到星城Online傳送的簡訊，簡
    訊內容是有一組數字，後來父親夏文中有向其詢問該組數字
    ，但其不知道該組數字作何用途等語（偵字卷第26頁），可
    見本案帳號係夏文中以其女使用之手機門號申辦，且於107
    年間夏文中亦曾使用該帳號，意即夏文中雖曾將該帳號借予
    被告使用，然於本件案發之107年間，夏文中亦曾使用該帳
    號，實難僅憑被告曾借用該帳號，遽指本案詐欺行為即為被
    告所為。再者，本案帳號向第三人鄭天良之商店下單購買遊
    戲虛擬貨幣時，使用之門號為0000000000號，而該門號經查
    詢後，申登人為夏文中之母夏黃寶嬌乙節，有金果數位科技
    股份有限公司107年4月19日金字第10704190001號函、個人
    戶籍資料查詢結果（被查詢人：夏文中）、台灣大哥大109
    年8月24日第027190號發文檢送電話號碼0000000000之申登
    人資料各1份在卷可按（偵字卷第33、55、原審訴字卷第293
    頁），可見本案帳號向鄭天良下單購買遊戲虛擬貨幣時填寫
    之手機門號，申登人為夏文中之母親，益徵本案未必是被告
    所為。再玩家購買遊戲虛擬貨幣時，不需再一次輸入手機門
    號，亦不需要重新輸入任何申登人資料之情，業據證人鄭天
    良於本院證述明確（本院卷第247頁），惟只要能使用該手
    機門號玩本案帳號者，均可直接下單購買遊戲虛擬貨幣，而
    本案使用該手機者非僅被告一人，故尚無法以前述證人鄭天
    良之證詞，即認本案為被告所為。
　⒌證人夏文中之證詞憑信性不足：　
　　證人夏文中於警、偵訊雖均證述本件案發時是被告在使用本
    案帳號，因為其當時有詢問本案帳號是何人在玩，被告回覆
    是自己在玩，案發當日即107年3月25日是其生日，所以其有
    印象那時不是自己在用本案帳號等語。惟按證據之證明力，
    雖由法官評價，且證據法亦無禁止得僅憑一個證據而為判斷
    之規定，然自由心證，係由於舉證、整理及綜合各個證據後
    ，本乎組合多種推理之作用而形成，單憑一個證據通常難以
    獲得正確之心證，故當一個證據，尚不足以形成正確之心證
    時，即應調查其他證據。尤其證人之陳述，往往因受其觀察
    力之正確與否，記憶力之有無健全，陳述能力是否良好，以
    及證人之性格如何等因素之影響，而具有游移性；其在一般
    性之證人，已不無或言不盡情，或故事偏袒，致所認識之事
    實未必與真實事實相符，故仍須賴互補性之證據始足以形成
    確信心證；而在對立性之證人（如被害人、告訴人）、目的
    性之證人（如刑法或特別刑法規定得邀減免刑責優惠者）、
    脆弱性之證人（如易受誘導之幼童）或特殊性之證人（如秘
    密證人）等，則因其等之陳述虛偽危險性較大，為避免嫁禍
    他人，除施以具結、交互詰問、對質等預防方法外，尤應認
    有補強證據以增強其陳述之憑信性，始足為認定被告犯罪事
    實之依據，最高法院104年度台上字第3178號判決意旨可資
    參照。查證人夏文中與被告於本案偵查階段均立於被告之身
    分，二人同為有詐欺嫌疑之人，倘偵查結果認本案係其中一
    人所為，另一人則可免於刑事之追訴、處罰，此觀本案偵查
    結果係將被告以加重詐欺罪嫌起訴，夏文中則為不起訴處分
    即知（偵字卷第211～212頁之不起訴處分書），堪認被告與
    夏文中係利害關係相左之人，而有互為嫁禍之動機，揆諸上
    開判決意旨，夏文中之陳述虛偽危險性較大，應有補強證據
    以增強其陳述之憑信性，始得作為認定被告犯罪事實之依據
    。而證人夏文中之上開證述內容，雖稱本案發生時係被告在
    使用本案帳號，意指本件詐欺係被告所為，然此部分除其陳
    述外，尚乏其他證據足以佐證，且夏文中雖證稱本件案發日
    （即107年3月25日）為其生日，然依其個人戶籍資料查詢結
    果，其生日應為3月24日（偵字卷第55頁），可見夏文中之
    證述除無積極證據互為補強外，亦有與實情不盡相合之處，
    故無法僅憑其證述內容，遽認本案為被告所為，而為被告不
    利之認定。　　
　㈢被告之品格證據仍不足認定被告有為本案詐欺犯行：　　
　  檢察官另以被告前於107年1月24日以相似手法之詐欺案件，
    經臺灣新北地方法院以108年度易字第1060號(下稱前案)判
    處有期徒刑5月確定，據以認為被告對於利用網路物流平台
    業者啦啦快送提供代墊貨款，於送貨後始收取先前代墊貨款
    ，而欺瞞快遞業者代墊款項之犯罪手法知之甚詳，佐證被告
    有不法所有之意圖及詐欺之犯意，且本案犯罪時間為107年3
    月25日，與前案犯罪時間亦甚為密接，益徵被告有本案起訴
    書所載之犯行等語。惟按被告之前科紀錄等品格證據如與犯
    罪事實全然無關者，為避免影響職業法官認定事實之心證，
    該等證據應不得先於犯罪事實之證據而為調查，此乃刑事訴
    訟法第288條增訂第4項規定之所由設。基於習性推論禁止之
    法則，除非被告主動提出以為抗辯，自亦不容許由檢察官提
    出被告之品格證據資為證明犯罪事實之方法，俾免導致錯誤
    之結論或不公正之偏頗效應。次按前科紀錄，有時對待證之
    犯罪事實擁有多面相的證據價值（自然關聯性）；但相對的
    ，前科尤其是同一種的前科，容易令人聯想「被告的犯罪傾
    向」而連結「缺乏實證根據的人格評價」，有導致事實認定
    發生錯誤之危險，為避免前述情事發生，應審慎斟酌判斷，
    尤其有必要將「同種前科之證據力」限定在合理推論之範圍
    ，因而，並不宜單純憑前科資料認定是否有證據價值，即是
    否有自然關聯性；前科僅能於經有罪判決確定之事實為前提
    ，在該事實中有某種犯罪行為之特性，且該特性與待證事實
    間沒有「缺乏事實根據的人格評價，導致錯誤的事實認定之
    嫌疑」時，才能當作證據（最高法院102年度台上字第810號
    判決意旨參照）。經查檢察官固以被告前於107年1月24日以
    相似手法之詐欺案件，經前案判處有期徒刑5月確定，有前
    案判決書1份在卷可參（原審訴字卷第183～188頁），惟上開
    犯罪手法非僅被告一人可為，且如前所述，除證人夏文中之
    證詞外，並無其他證據可資證明被告於107年3月25日有使用
    上開手機，基於習性推論禁止之法則，亦不能直接作為認定
    被告本案犯罪之證據，是不能單憑被告先前之素行，即遽予
    反推臆測被告有本案之犯行。
  ㈣綜上所述，本案尚乏積極證據足資證明被告確為本案詐欺犯
    行，且夏文中與被告存有相反之利害關係，其證述亦乏證據
    可資補強，無從僅憑其證述內容而為被告不利之認定，本院
    審酌卷附事證後，認為本件檢察官所舉之證據，尚難證明被
    告該當公訴意旨所指犯行，本院無從就被告被訴部分形成有
    罪之確信，本於無罪推定原則，自應為被告無罪之諭知。
四、原審審理結果，認無其他積極證據足資證明被告有公訴意旨
    所指之前開犯行，而為被告無罪之諭知，尚無不合。檢察官
    上訴仍執前詞請求撤銷原判決，更為適法之判決云云，業經
    本院一一論駁如前，檢察官上訴意旨徒憑己見為相反評價，
    指摘原判決不當，仍為無理由。綜上，檢察官上訴理由所指
    各情，仍不能證明被告確有公訴意旨所指犯罪，原審諭知被
    告無罪，並無不合。從而本件檢察官之上訴為無理由，應駁
    回其上訴。
據上論斷，應依刑事訴訟法第368條，判決如主文。 
本案經檢察官林蔚宣提起公訴，檢察官丁維志提起上訴，檢察官
翁珮嫻到庭執行職務。
中　　華　　民　　國　　110 　年　　4 　　月　　20　　日
     　　　　　　 刑事第七庭    審判長法　官  孫惠琳
                                      法　官  連雅婷
                                      法　官  張育彰
以上正本證明與原本無異。
被告不得上訴。
檢察官如不服本判決，應於收受送達後20日內向本院提出上訴書
狀，惟須受刑事妥速審判法第9條限制。其未敘述上訴之理由者
，並得於提起上訴後20日內向本院補提理由書(均須按他造當事
人之人數附繕本)「切勿逕送上級法院」。
刑事妥速審判法第9條：
除前條情形外，第二審法院維持第一審所為無罪判決，提起上訴
之理由，以下列事項為限：
一、判決所適用之法令牴觸憲法。
二、判決違背司法院解釋。
三、判決違背判例。
刑事訴訟法第377 條至第379 條、第393 條第1 款之規定，於前
項案件之審理，不適用之。
                                      書記官  蔡麗春
中　　華　　民　　國　　110 　年　　4 　　月　　20　　日